【裁判字號】    98,審抗,116
【裁判日期】    980525
【裁判案由】    停止執行
【裁判全文】
臺灣高雄地方法院民事裁定             98年度審抗字第116號
抗  告  人  乙○○
相  對  人  元大商業銀行股份有限公司
法定代理人  己○○
相  對  人  台北富邦商業銀行股份有限公司
法定代理人  戊○○
相  對  人  新加坡商星展銀行股份有限公司
法定代理人  丙○○
相  對  人  陽信商業銀行股份有限公司
法定代理人  丁○○
相  對  人  臺灣銀行股份有限公司
法定代理人  庚○○
相  對  人  花旗（臺灣）商業銀行股份有限公司
法定代理人  甲○○
上列當事人間聲請停止執行事件，抗告人對於本院高雄簡易庭98
年度雄聲字第124號裁定，提起抗告，本院裁定如下：
  主  文
抗告駁回。
抗告費用由抗告人負擔。
  理  由
一、抗告意旨略以：原裁定依據第三次拍賣最低價額新台幣（下
    同）2,592,000 元，及本案訴訟第一、二審之審理期間2 年
    10個月，按法定利率計算本件之擔保金額為368,000 元，固
    非無見，然民事簡易程序第一、二審辦案期間應分別為6 個
    月、8 個月，始為適當，抗告人並願依此計算提供150,000
    元之擔保金等語。
二、按有回復原狀之聲請，或提起再審或異議之訴，或對於和解
    為繼續審判之請求，或提起宣告調解無效之訴，撤銷調解之
    訴，或對於法院依強制執行法第4 條第1 項第5 款之裁定提
    起抗告時，法院因必要情形或依聲請定相當並確實擔保，得
    為停止強制執行之裁定，強制執行法第18條第2 項定有明文
    又法院依強制執行法第18條第2項規定，以裁定命債務人供
    擔保後停止強制執行，該項擔保係備供債權人因停止執行所
    受損害之賠償，其數額應依標的物停止執行後，債權人未能
    即時受償或利用該標的物所受之損害額，或其因另供擔保強
    制執行所受之損害額定之，非以標的物之價值或其債權額為
    依據。其擔保金額之多寡應如何認為相當，原屬於法院職權
    裁量之範圍，如已斟酌債權人因停止執行所應受之損害，自
    非當事人所可任意指摘。最高法院91年度台抗字第429 號及
    92年度台抗字第574 號要旨參照。
三、本件抗告人以其經向本院提起債務人異議之訴為理由，聲請
    裁定停止97年司執字第43144 號執行事件之強制執行，經原
    審調取該執行卷宗及98年度雄簡調字第433 號債務人異議之
    訴卷宗審究後，認為抗告人之聲請為有理由，應予准許。本
    院審酌本件相對人聲請強制執行之全體債權本金總額為2,99
    4, 519元，而系爭強制執行程序所執行之標的，自98年5 月
    22日起進行公告應買3 個月，拍賣底價為2,592,000 元，經
    核本件執行標的金額少於債權本金，若停止強制執行程序，
    則債權人所受損害應是執行標的拍定後可受償之金額，故應
    以上開拍賣底價2,592,000 元作為計算相對人因停止執行之
    所受損害基準。又本件債務人異議之訴訴訟標的金額為10萬
    元以下（抗告人於債務人異議之訴主張其僅欠繳元大商業銀
    行股份有限公司約50,000餘元，該銀行不得以拍賣抵押物裁
    定對其強制執行），非屬得上訴第三審之事件。則自起訴至
    第二審確定止，參考司法院所頒之各級法院辦案期限實施要
    點規定，認該事件審理期間約需2 年10個月（即認該事件第
    一審審理期間約為10個月，第二審約為2 年），而此期間即
    為抗告人提起債務人異議之訴及聲請停止強制執行，因而致
    相對人之執行延後所受損害期間，爰認抗告人應提供之擔保
    ，即為相對人於此2 年10個月間因無法即時進行拍賣程序，
    拍定受償，可能受有相當於拍定底價之法定利息損害至少為
    367,2 00元（即2,592,000 元×5 ／100 ×2 又10／12＝36
    7,200 元）。從而，原法院酌定抗告人應供擔保368,000 元
    後，系爭執行事件之執行程序，於原審98年度雄簡調字第43
    3 號債務人異議之訴事件判決確定前，應暫予停止，經核尚
    無不合。抗告意旨空言指摘本案訴訟之第一、二審辦案期間
    應僅需耗時6 個月及8 個月，而求予廢棄原裁定，尚乏依據
    ，難認有理由，應予駁回。
四、據上論結，本件抗告為無理由，依強制執行法第30條之1 ，
    民事訴訟法第436 條之1 、第495 條之1 第1 項、第449 條
    第1項 、第95條、第78條，裁定如主文。
中    華    民    國    98    年    5     月    25    日
                  民事第二庭
                      審判長法  官  林紀元
                            法  官  甯  馨
                            法  官  蘇姿月
為正本係照原本作成。
本裁定不得再抗告。
中    華    民    國    98    年    5     月    25    日
                            書記官  陳美月


司法院資訊處製作；財團法人民間司法改革基金會備份。
